臺灣桃園地方法院民事簡易判決
110年度桃簡字第1763號
原      告  王治魯  
被      告  盧玉芳（即盧溪嘉之繼承人）

兼  上一人
訴訟代理人  盧玉惠（即盧溪嘉之繼承人）



上列當事人間給付委任報酬事件，本院於民國111年10月31日言
詞辯論終結，判決如下：
　　主    文
被告應於繼承被繼承人盧溪嘉之遺產範圍內，連帶給付原告新臺
幣拾萬元，及被告盧玉惠自民國一百一十年九月十八日起；被告
盧玉芳自民國一百一十年九月十七日起，均至清償日止，按年息
百分之五計算之利息。
原告其餘之訴駁回。
訴訟費用由被告於繼承被繼承人盧溪嘉遺產範圍內連帶負擔百分
之四十五，餘由原告負擔。
本判決原告勝訴部分得假執行。
    事實及理由
一、原告主張：因訴外人盧溪嘉之子即訴外人盧政樺因車禍喪生
    ，盧溪嘉委任伊為訴訟代理人進行民刑事訴訟，並約定報酬
    為獲得賠償後盧溪嘉所獲賠償金額總額之10%（下稱委任契
    約）。盧溪嘉並與訴外人李後霖及楊絮貴達成和解，和解金
    額為新臺幣（下同）220萬元，其中強制險為100萬元，盧溪
    嘉已於和解時受領該筆款項，而其餘120萬元則自民國106年
    8月1日起至109年7月31日止，應由李後霖及楊絮貴給付完畢
    ，李後霖及楊絮貴至今已給付和解金完畢。是原告對盧溪嘉
    應有委任報酬債權共22萬元，嗣盧溪嘉於106年10月2日死亡
    後，其繼承人即被告均未拋棄繼承，爰依繼承及委任契約之
    法律關係提起本件訴訟等語，並聲明：被告應於繼承被繼承
    人盧溪嘉之遺產範圍內連帶給付原告22萬元及自支付命令聲
    請狀繕本送達翌日起至清償日止按年息百分之五計算之利息
    。
二、被告則辯以：被告並未保管盧溪嘉之存摺及印鑑章，因此被
    告從未領得李後霖及楊絮貴所給付之和解金，且依照律師法
    第34條規定，律師與當事人不得以勝訴後系爭標的之一部或
    一定比例做為酬金，是依民法第71條規定，盧溪嘉與原告間
    之委任契約關於報酬之約定應為無效，又縱然委任契約有效
    ，和解筆錄簽訂日期為106年7月25日，依照民法第127條之
    規定，至今已逾2年之消滅時效，是被告主張時效抗辯等語
    ，並聲明：原告之訴駁回。
三、得心證之理由：
㈠、盧溪嘉之子盧政樺因車禍喪生，盧溪嘉乃委任原告為訴訟代
    理人進行相關民刑事訴訟，並約定報酬為獲得賠償後盧溪嘉
    所獲賠償金額總額之10%。盧溪嘉並與訴外人李後霖及楊絮
    貴達成和解，和解金額為220萬元，其中強制險為100萬元，
    盧溪嘉已於和解時受領該筆款項，而其餘120萬元則自106年
    8月1日起至109年7月31日止，應由李後霖及楊絮貴給付完畢
    嗣盧溪嘉於106年10月2日死亡後，被告均未拋棄繼承等情有
    委任契約書、和解筆錄、盧溪嘉存摺影本在卷可查（見本院
    卷第31頁志32頁反面、第77頁），且為被告所不爭執，上情
    應堪採信。
㈡、原告與盧溪嘉間之委任契約載明委任報酬為前開盧政樺車禍
    損害賠償事件所獲賠償額之10%，且據簽訂委任契約時在場
    之證人陳香梅於本院審理中證述：當時酬金支付方式係賠償
    金之10%做為律師費，盧溪嘉及原告就簽立委任契約，且盧
    溪嘉說拿到對方賠償金就會給付律師費總額予原告等語（見
    本院卷第50頁反面至第51頁），又李後霖於本院審理中證稱
    ：和解筆錄中所載之120萬元部分，我們至今都沒有給付等
    語（見本院卷第120頁反面），是盧溪嘉既已收取強制險100
    萬元作為賠償金之一部，自有給付其中10%即10萬元予原告
    之義務。被告雖抗辯該委任契約無效，惟按委任契約簽訂時
    律師法第34條規定：「律師不得受讓當事人間系爭之權利」
    ，觀諸委任契約之記載，乃約定由盧溪嘉委託原告處理盧政
    樺車禍死亡案之相關民刑事訴訟等有關事項，俟委任事務完
    成，盧溪嘉應給付所獲得之損害賠償金額10％予原告作為報
    酬，該報酬並非直接受讓盧溪嘉對李後霖之損害賠償請求權
    利，僅係作為報酬請求金額之計算方法，與委任契約簽定時
    律師法第34條之規定無違，是被告前開抗辯，為不可採。被
    告雖又抗辯報酬請求權已罹於消滅時效，然查，和解筆錄約
    定李後霖及楊絮貴最後清償和解金之日期為109年7月31日，
    並依照前開證人陳香梅之證述，盧溪嘉與原告系約定拿到賠
    償金後始由盧溪嘉計算賠償金做為給付律師費之「總額」之
    依據，由上可知，原告與盧溪嘉係合意以實際收取之賠償金
    之10%為律師費總額，且該數額必須至109年7月31日始告確
    定，可認原告於是日起始得行使委任報酬之請求權，是消滅
    時效起算日應自原告得請求之日即109年7月31日起算，而原
    告於110年9月17日起訴，尚未罹於2年之消滅時效，被告此
    辯亦無可採。
㈢、繼承人自繼承開始時，除本法另有規定外，承受被繼承人財
    產上之一切權利、義務；繼承人對於被繼承人之債務，以因
    繼承所得遺產為限，負清償責任；繼承人對於被繼承人之債
    務，以因繼承所得遺產為限，負連帶責任，民法第1148條第
    1項前段、第2項、第1153條第1項分別定有明文。查被繼承
    人盧溪嘉於106年10月2日死亡，其繼承人為被告，且被告未
    於法定期限內辦理拋棄繼承，參諸前揭規定，被告就盧溪嘉
    所負債務，應於繼承盧溪嘉之遺產範圍內，負連帶清償責任
    ，則原告依繼承及委任契約之法律關係，請求被告應於繼承
    盧溪嘉之遺產範圍內，連帶給付10萬元，應屬有據。
㈣、另按給付無確定期限者，債務人於債權人得請求給付時，經
    其催告而未為給付，自受催告時起，負遲延責任，其經債權
    人起訴而送達訴狀，或依督促程序送達支付命令，或為其他
    相類之行為者，與催告有同一之效力；遲延之債務，以支付
    金錢為標的者，債權人得請求依法定利率計算之遲延利息；
    應付利息之債務，其利率未經約定，亦無法律可據者，週年
    利率為百分之五，民法第229條第2項、第233條第1項本文、
    第203條分別定有明文。本件原告對被告之委任契約債權，
    核屬無確定期限之給付，是原告就上開經本院認定被告應予
    給付之金額，併請求自聲請狀繕本送達翌日即盧玉惠於110
    年9月18日起及盧玉芳自110年9月17日起，均至清償日止，
    按年息5％計算之法定遲延利息，核無不合，應予准許。　
四、綜上所述，原告依繼承及委任契約之法律關係請求如主文第
    1項所示為有理由，應予准許，逾此範圍則無理由，應予駁
    回。　
五、本件原告勝訴部分，係就民事訴訟法第427條訴訟適用簡易
    程序所為被告敗訴之判決，爰依同法第 389條第1項第3款規
    定，職權宣告假執行。
六、本件為判決基礎之事證已臻明確，兩造其餘攻擊、防禦方法
    及所提之證據，經本院審酌後，認與判決之結果不生影響，
    爰不一一論列，併此敘明。
七、訴訟費用負擔之依據：民事訴訟法第79條、第85條第2項。
中　　華　　民　　國　　111 　年　　11　　月　　11　　日
                  桃園簡易庭  法  官  蘇品蓁
以上為正本係照原本作成。
如不服本判決，應於送達後20日內，向本院提出上訴狀並表明上
訴理由，如於本判決宣示後送達前提起上訴者，應於判決送達後
20日內補提上訴理由書（須附繕本）。
如委任律師提起上訴者，應一併繳納上訴審裁判費。   
中　　華　　民　　國　　111 　年　　11　　月　　11　　日
                              書記官  潘昱臻